最　高　行　政　法　院　裁　定
　　　　　　　　　　　　　　　　　　 96年度裁字第01591號
抗　告　人　甲○○○
上列抗告人因與相對人臺北市政府工務局間建築法事件，對於中
華民國95年10月23日臺北高等行政法院95年度訴字第2935號裁定
，提起抗告。本院裁定如下︰
　　主  文
抗告駁回。
抗告訴訟費用由抗告人負擔。
　　理  由
一、本件抗告人因所有坐落臺北市○○區○○街73巷27弄8號1樓
    建築物，未經核准擅自將汽車停車格位違規隔間供住家使用
    ，經相對人發函限期改善及補辦手續未果，乃以抗告人違反
    建築法第73條第2項前段規定，裁處抗告人新臺幣（下同）6
    萬元罰鍰。抗告人不服，循序提起行政訴訟。經原裁定以：
    本件訴願決定書經臺北市政府交付郵政機關向抗告人訴願書
    所載地址發送後，因未獲會晤抗告人本人，亦無受領文書之
    同居人、受僱人或應受送達處所之接收郵件人員，郵務人員
     乃於民國（下同）95年6月15日將該送達文書寄存於臺北東
    園郵局，並作送達通知書2份，1份黏貼於上述地址門首，1
    份置於抗告人之信箱，以為送達，此有臺北市政府訴願文書
    郵務送達證書1份附訴願卷可稽，依行政訴訟法第73條規定
    ，已生合法送達之效力。則抗告人得提起行政訴訟之期間，
    應自95年6月16日起算，因抗告人設址於臺北市，原審法院
    亦設址於臺北市，無在途期間可扣除，至95年8月15日（星
    期二）即已屆滿。然抗告人遲至95年8月30日始向原審法院
    提起行政訴訟，此觀起訴狀上總收文戳記日期即知，揆之行
    政訴訟法第106條第1項前段，顯已逾法定不變期間，其起訴
    自非合法，應予駁回。另本件訴訟既不合法，其實體上之主
    張即無庸審酌等語，駁回抗告人在原審之訴。
二、本件抗告意旨略謂：抗告人未曾收到郵局通知書，且抗告人
    於95年7月5日因臺北市政府建管處辦事員來電詢問是否有收
    到訴願決定書，始知悉有訴願決定掛號文件，是抗告人旋即
    於是日下午至東園郵局詢問，然未查獲，故抗告人打電話與
    訴願審議委員會詢問，始找到此訴願決定書，從而，抗告人
    收受訴願決定書之日期為95年7月5日，是抗告人提起訴訟未
    超過法定期限。其次，原裁定認本件有貼於上訴人地址門首
    及置於信箱中之通知書各乙紙，然實無此事實，是應請郵務
    人員出示照片等資料及證明；又倘若認抗告人無理由，懇請
    本院查證東園郵局領件日期。另抗告人實無原處分書上所載
    之違法情事。為此訴請廢棄原裁定。
三、本院按：撤銷訴訟之提起，應於訴願決定書送達後二個月之
    不變期間內為之，為行政訴訟法第106條第1項前段所明定。
    又「（第1項）訴願文書之送達，應註明訴願人、參加人或
    其代表人、訴願代理人住、居所、事務所或營業所，交付郵
    政機關以訴願文書郵務送達證書發送。．．．。（第3項）
    訴願文書之送達，除前二項規定外，準用行政訴訟法第67條
    至第69條、第71條至第83條之規定。」訴願法第47條第1、3
    項分別定有明文。而送達不能依直接送達或補充送達之規定
    為之者，得將文書寄存於送達地之自治或警察機關，並作成
    送達通知書二份，一份黏貼於應受送達人住居所、事務所或
    營業所門首，一份交由鄰居轉交或置於應受送達人之信箱或
    其他適當之處所，以為送達。前項情形，如係以郵務人員為
    送達人者，得將文書寄存於附近之郵政機關。此觀行政訴訟
    法第73條第1、2項之規定自明。而依此規定所為之送達，無
    論應受送達人實際上於何時受領文書，均以寄存之日期，視
    為收受送達之日期，而發生送達之效力。經查，本件之訴願
    決定書，係交付郵政機關為送達，惟因送達時未獲會晤抗告
    人本人，亦無受領文書之同居人、受僱人或應受送達處所之
    接收郵件人員，故郵務人員乃於95年6月15日將該應送達文
    書寄存於臺北東園郵局，並製作送達通知書2份，1份黏貼於
    送達地址門首，1份置於抗告人信箱，以為送達等情，已經
    臺北市政府訴願文書郵務送達證書記載甚明，並經原審認定
    在案，核與上述行政訴訟法第73條寄存送達規定之程序相符
    ，故抗告意旨主張應命郵務人員出示照片等資料及證明，即
    因無據，而不足採。本件訴願決定書之送達既符合上述行政
    訴訟法第73條關於寄存送達程序之規定，則依上開所述，於
    寄存時之95年6月15日即視為抗告人收受送達日期，發生送
    達之效力，而不論抗告人實際上於何時受領該訴願決定書，
    故抗告人請求本院向東園郵局查證其領件日期一節，即無必
    要。從而，原裁定以抗告人提起撤銷訴訟之期間，應自95年
    6月16日起算，至同年8月15日（星期二）即已屆滿。故抗告
    人遲至95年8月30日始向原審法院提起撤銷訴訟，已逾2個月
    之法定不變期間，予以駁回，即無不合。是本件抗告難認有
    理由，應予駁回。
四、依行政訴訟法第104條、民事訴訟法第95條、第78條，裁定
    如主文。
中　　華　　民　　國　　96　　年　　7　　 月　　19　　日
                  第一庭審判長法  官　高　啟　燦
                              法  官  黃　璽　君
                              法  官　廖　宏　明
                              法  官　楊　惠　欽
                              法  官　林　樹　埔
以  上  正  本  證  明  與  原  本  無  異
中　　華　　民　　國　　96　　年　　7　　 月　　19　　日
　　　　　　　　　　　　　　　書記官　張　雅　琴
